# 非全资子公司高管行权，母公司合并所有者权益变动表

提问人：wx_5acf1ca80787 时间：2023-02-19 19:47:53
@chenyiwei 陈版主您好，
实务问题，上市公司的子公司的高管行权购买子公司股票，子公司合并报表有资本溢价增加，股本增加，资本公积-其他资本公积减少。那么上市母公司做合并报表时，这部分变动在合并所有者权益变动表该如何填列？
我现在的填列方式是，A是子公司合并报表高管行权增加的子公司股本金额，B处是子公司高管行权，稀释母公司净资产比例，前后归母净资产差额，不知是否正确
微信微信 图 片片 _20230219191403.png (56.54 KB, 下载次数: 0)
2023-2-19 19:47 上传

回答人：chenyiwei
“股份支付计入股东权益的金额”是对应于合并报表层面的股份支付费用的。
对于实际行权导致的权益变动，可在“所有者权益内部结转”项目中反映（或者，由于仅是资本公积内部的调整，所以无需特殊反映）。

提问人：wx_5acf1ca80787 时间：2023-02-23 21:58:49
@chenyiwei
陈版，所以说子公司少数股东行权子公司股份，其实不应该体现在母公司合并所有者权益变动表的“股份支付计入股东权益的金额”，与之有关的权益性交易影响资本公积金额应该在“所有者权益内结转”。那少数股东的那一列，也是在“所有者权益的内部结转”那行填列吗？

回答人：chenyiwei
是。